【裁判字號】    89,易,3080
【裁判日期】    890920
【裁判案由】    贓物
【裁判全文】
臺灣板橋地方法院刑事判決                        八十九年度易字第三八號
    公  訴  人  臺灣板橋地方法院檢察署檢察官
    被      告  乙○○
右列被告因贓物案件，經檢察官提起公訴（八十九年度偵字第八八九六號），本院判
決如左：
    主  文
乙○○無罪。
    理  由
一、公訴意旨略以：被告乙○○於民國八十九年四月初，在台北縣三重市重新橋下之
    跳蚤市場，明知姓名年籍不詳之成年男子所販賣之ＮＯＫＩＡ５１３０型行動電
    話（序號為000000000000000）係竊自他人之贓物，竟仍以低於
    市價甚多之新台幣二千五百元之價格買受；嗣於八十九年五月二日四時五十分許
    ，在台北縣樹林市○○街之家畜拍賣場為警查獲，因認被告涉有刑法第三百四十
    九條第二項之故買贓物罪嫌云云。
二、按犯罪事實應依證據認定之，無證據不得推定其犯罪事實，刑事訴訟法第一百五
    十四條定有明文。又此項證據係指在訴訟上用以證明事實之證據，須於通常一般
    之人均不致於有所懷疑，而得確信其為真實之程度者，始得據以為有罪之認定，
    倘其證明尚未達到此一程度，而有合理之懷疑存在，致使無從為有罪之確信，即
    應為無罪之判決，最高法院七十六年台上字第四九八六號判例著有明文。公訴人
    認被告涉有故買贓物罪嫌，無非係以證人甲○○證稱上開行動電話為其所失竊及
    被告以低價購買上開行動電話，應有贓物之認識為主要論遽。
三、訊據被告乙○○坦承於右揭地點購買上開行動電話之事實，惟否認有故買贓物之
    犯行，辯稱：該處係在販賣中古貨之跳蚤市場，而上開行動電話又係二手貨，價
    格應該比市價便宜，故其係以低於市價約四千元之價格購入上開行動電話，但並
    不知上開行動電話為贓物等語。經查上開行動電話係甲○○所有，放置在其所有
    車號ＨＹ－九五七三號自用小客車內，於八十九年四月七日晚上十一時五十分許
    ，在臺北市○○區○○路三００巷內，其發現該車車內財物包括上開行動電話在
    內，均遭竊取等情，業據證人甲○○於警訊時證述綦詳。而上開行動電話係被告
    與趙柏福等人一同在台北縣三重市重新橋下購買等情，亦據證人趙柏福於警訊及
    偵查中證述明確。既然上開行動電話係被告在跳蚤市場購買之中古貨，則價格低
    於全新行動電話之市價，本理所當然。況被告供稱：該處有四、五攤在賣二手行
    動電話，則在多家競爭之情形下，價格當然較為低廉。復參以目前行動電話及門
    號業務，競爭激烈，各通訊公司常有以低價之行動電話搭配門號銷售之優惠措施
    ，更有些消費者為趕時髦、追流行，時常更換行動電話，並淘汰多餘之行動電話
    ，故一般消費者很難推知中古商係以多少價格購入中古行動電話，何種價格才是
    合理之中古行動電話價格，是被告雖以低於市價甚多之價格購入上開行動電話，
    但尚難僅憑此一點，即可認定被告知悉上開行動電話係屬贓物。此外，復查無其
    他積極證據，足認被告涉有公訴人所指訴之犯行，既不能證明被告犯罪，依法即
    應諭知被告無罪之判決。
據上論斷，應依刑事訴訟法第三百零一條第一項，判決如主文。
本案經檢察官靳開聖到庭執行職務
中      華      民      國    八十九    年      九      月     二十     日
                                      臺灣板橋地方法院刑事第五庭
                                          法  官  李世華
右正本證明與原本無異。
如不服本判決，應於判決送達後十日內，向本院提出上訴狀。
                                          書記官  卓聖智
中      華      民      國    八十九    年      九      月     二十二   日


司法院資訊處製作；財團法人民間司法改革基金會備份。
